臺灣桃園地方法院刑事判決　　　　　　109年度金訴字第167號
公　訴　人　臺灣桃園地方檢察署檢察官
被　　　告　李嵩傑


選任辯護人　劉帥雷律師
上列被告因詐欺等案件，經檢察官提起公訴（108 年度偵字第00
000 號、第16102 號、第20903 號、第21170 號、第32653 號、
第33615 號），本院判決如下：
    主  文
李嵩傑犯如附表一編號1 至4 「宣告刑」欄所示之罪，各處如附
表一編號1 至4 「宣告刑」欄所示之刑。附表一編號1 、編號3
「宣告刑」欄所示不得易科罰金之有期徒刑部分，應執行有期徒
刑壹年貳月。附表一編號2 、編號4 「宣告刑」欄所示得易科罰
金之有期徒刑部分，應執行有期徒刑拾月，如易科罰金，以新臺
幣叁仟元折算壹日。
未扣案之犯罪所得新臺幣貳佰伍拾萬元沒收，於全部或一部不能
沒收或不宜執行沒收時，追徵其價額。
    事  實
一、李嵩傑明知金融機構帳戶為個人理財之重要工具，且關係個
    人財產、信用之表徵，而申請開立金融帳戶並無任何特殊限
    制，任何人只要有些許款項，均可自行至不同金融機構申請
    開立多數帳戶使用；又現今社會詐騙案件層出不窮，詐騙份
    子經常利用他人金融帳戶以獲取詐騙犯罪所得，並藉此逃避
    執法人員之追查，依李嵩傑之智識、社會經驗，應知悉一般
    正常交易通常使用自己之金融帳戶收取款項，無委請第三人
    提供帳戶以收取款項、復委請第三人代為出面提領、輾轉交
    予本人之必要，且一般常見之詐欺者多係利用人頭帳戶騙取
    他人匯款，藉以躲避偵查機關追查幕後參與或主導詐騙行為
    人之真實身分，又倘有陌生他人委其自自身帳戶任意提領來
    源不明款項進而支付該不明委託者，顯有高度可能係為他人
    受領進而交付不法犯罪所得，而卻在明知其與真實姓名年籍
    不詳，自稱「陳哲意」之成年男子（下稱「陳哲意」）並不
    熟悉，亦無任何信賴關係，亦全不知悉「陳哲意」之真實姓
    名年籍與聯絡方式下，猶與自稱「陳哲意」之成年男子（下
    稱「陳哲意」）共同意圖為自己不法之所有，基於縱令與「
    陳哲意」共同從事詐欺取財犯罪，亦不違背其本意之不確定
    故意之犯意聯絡，而於民國107 年4 月25日前某日時，在不
    詳地點，將以其所申設之「大宏醫療器材有限公司」（負責
    人為李嵩傑，下稱大宏公司）為帳戶所有人之永豐商業銀行
    帳號00000000000000號帳戶（下稱永豐銀行帳戶）資料交付
    予「陳哲意」，又於107 年5 月2 日至107 年5 月9 日間某
    日時，再將其於107 年5 月2 日始申設之戶名為大宏公司之
    聯邦商業銀行帳號000000000000號帳戶（下稱聯邦銀行帳戶
    ）資料交付予「陳哲意」使用，作為「陳哲意」供收受他人
    匯入款項之用。嗣「陳哲意」取得上開帳戶資料後，「陳哲
    意」所屬詐欺集團內之真實姓名年籍不詳之詐欺者（無證據
    證明李嵩傑知悉另有其他詐欺者存在），即分別於附表一編
    號1 至4 所示之時間，以如附表一編號1 至4 所示之詐術方
    式詐騙蕭永享、黃宥森、吳德志、張川惠，致其等誤信為真
    陷於錯誤，聽從指示分別於附表編號1 至4 所示匯款時間，
    將如附表一編號1 至4 所示匯款金額分別匯入附表一編號1
    至4 「匯入帳戶」欄所示之前開大宏公司帳戶內（附表一編
    號1 至4 之人共計匯入李嵩傑所申設戶名為大宏公司之永豐
    銀行帳戶、聯邦銀行帳戶共計新臺幣〈下同〉265 萬元），
    李嵩傑即依「陳哲意」之指示，於附表二編號1 至11之時間
    、地點，提領如附表二編號1 至11所示金額之詐欺所得（總
    計2,643,000 元），後並依「陳哲意」指示，將該等金額支
    付「陳哲意」。嗣經蕭永享、黃宥森、吳德志、張川惠察覺
    有異而報警處理，始循線查悉上情。
二、案經：⑴蕭永享訴由高雄市政府警察局三民第二分局；⑵黃
    宥森訴由新北市政府警察局土城分局報請臺灣新北地方檢察
    署檢察官呈請臺灣高等檢察署（下稱高檢署）檢察長核轉；
    ⑶吳德志訴由基隆市政府警察局第二分局報請臺灣基隆地方
    檢察署檢察官呈請高檢署檢察長核轉；⑷張川惠訴由臺東縣
    警察局臺東分局、高雄市政府警察局鹽埕分局移送臺灣桃園
    地方檢察署檢察官偵查起訴。
    理  由
壹、程序部分：
一、按被告以外之人於審判外之陳述，雖不符刑事訴訟法第159
    條之1 至之4 之規定，而經當事人於審判程序同意作為證據
    ，法院審酌該言詞陳述或書面陳述作成時之情況，認為適當
    者，亦得為證據；當事人、代理人或辯護人於法院調查證據
    時，知有第159 條第1 項不得為證據之情形，而未於言詞辯
    論終結前聲明異議者，視為有前項之同意，刑事訴訟法第15
    9 條之5 第1 、2 項亦分別定有明文。經查，本案被告李嵩
    傑及其辯護人對於本判決下列所引用之供述證據之證據能力
    ，於本院行準備程序時均表示無意見而不予爭執（本院金訴
    字卷第54至59頁），且迄至言詞辯論終結前亦均未再聲明異
    議，本院審酌前開證據資料製作時之情況，尚無違法不當及
    證明力明顯過低之瑕疵之情形，依刑事訴訟法第159 條之5
    第2 項規定，認均具有證據能力。
二、其餘本件認定事實所引用之卷內所有卷證資料（包含書證、
    物證等證據）之證據能力，檢察官、被告及其辯護人於本院
    審理時均不爭執，且無證據證明係公務員違背法定程序所取
    得，書證部分復無顯不可信及證據力明顯低下之情形，故本
    院均認具有證據能力。
貳、認定犯罪事實之依據及理由：
一、訊據被告固坦認有將其以大宏公司名義所申設之永豐銀行帳
    戶、聯邦銀行帳戶之帳號資料交付與「陳哲意」，惟矢口否
    認有何詐欺取財犯行，辯稱：我完全不知道本案詐騙的事，
    我沒想這麼多云云；被告之辯護人則為被告辯稱：被告前曾
    給與「陳哲意」之250 萬元做為某採購案希望獲選之檯面下
    疏通費用，始未留下任何書面單據，嗣後「陳哲意」願意歸
    還款項，被告才提供本案帳戶給「陳哲意」匯款還錢，惟被
    告並不清楚「陳哲意」還款給被告的金錢來源，且被告係將
    已逾前開250 萬元之匯入款項部分依「陳哲意」指示而為支
    付，並不知款項來源為何云云。經查：
  ㈠被告於107 年3 月至5 月間分別將其所申設之戶名為大宏公
    司之永豐銀行、聯邦銀行帳戶之戶名、帳號資料交付予「陳
    哲意」之成年男子之事實，業經被告於警詢、偵訊、本院準
    備程序中供承在卷（108 年度偵字第11105 號卷第33頁；10
    7 年度偵字第35778 號卷第162 頁；108 年度偵字第00000
    號卷第4 至5 頁；108 年度偵字第1768號卷第63頁；108 年
    度偵字第8558號卷第27至31頁；本院審金訴字卷第99至100
    頁；本院金訴字卷第52至53頁），嗣「陳哲意」所屬詐欺集
    團中之真實姓名年籍不詳之詐欺者（無證據證明被告知悉除
    「陳哲意」外，另有其他詐欺者存在）取得上開帳戶資料後
    ，即於如附表一編號1 至4 所示之時間，以如附表一編號1
    至4 所示之方式，詐騙如附表一編號1 至4 所示之各該告訴
    人等節，業為被告於本院審理中所不爭執，且據證人即告訴
    人蕭永享、黃宥森、吳德志、張川惠於警詢時均證述明確，
    並有如附表一編號1 至4 「證據卷頁」欄所示之非供述證據
    可資佐證（各詳如附表一編號1 至4 「證據卷頁」欄所示）
    ，且各該告訴人所匯款之金額，旋經被告分別於附表二編號
    1 至11所示之時間、地點，分別提領如附表二編號1 至11所
    示之金額等節，有如附表二編號1 至11所示「證據卷頁」欄
    所示之證據在卷可佐，是被告所提供之永豐銀行帳戶、聯邦
    銀行帳戶確已成為「陳哲意」所屬詐欺集團向告訴人蕭永享
    、黃宥森、吳德志、張川惠詐欺取財所用帳戶工具，堪予認
    定。
  ㈡另查一般人向金融機構申辦銀行帳戶，申請人除須在申請書
    上填載姓名、年籍、聯絡方式等資料以外，尚必須提出身分
    證件以供查驗，因之金融機構帳戶可與持有人真實身分相聯
    結，故詐騙集團成員為避免遭查緝，於下手實施詐騙前，自
    會先取得與自身無關聯且安全無虞之金融機構帳戶以供被害
    人匯入款項及提領之用。而本案如附表一編號1 至4 所示之
    各該告訴人遭詐騙後，於如附表一編號1 至4  所示匯款時間
    ，分別依詐欺者指示轉帳或匯款至指定帳戶（含被告提供之
    永豐銀行帳戶、聯邦銀行帳戶）內，嗣後旋即遭被告持上開
    帳戶之提款卡或臨櫃提領至所剩無幾，有如附表一編號1 至
    4 、附表二編號1 至11「證據卷頁」欄所示之各該供述證據
    與非供述證據在卷可稽（證據出處詳見附表一編號1 至4 、
    附表二編號1 至11「證據卷頁」欄），顯見該實行詐術之人
    得精準且確實掌握被告提供之上開永豐銀行帳戶與聯邦銀行
    帳戶，並確信上開帳戶不會遭被告辦理掛失止付（含電話掛
    失止付），順利以該帳戶供詐騙所得匯款及提領之用，足認
    被告提供上開永豐銀行帳戶、聯邦銀行帳戶予「陳哲意」後
    ，該等帳戶確遭「陳哲意」所屬真實姓名年籍不詳之成年詐
    欺者作為收取騙得款項之工具，且該等帳戶確經被告同意「
    陳哲意」任意使用，「陳哲意」及其所屬之詐欺集團始敢持
    之做為詐欺之轉帳帳戶甚明。
  ㈢再者，一般人向金融機構申設帳戶、請領金融卡與存簿，係
    針對個人或公司行號之身分社會信用而予以資金流通，具有
    強烈之屬人性，而金融帳戶為個人理財工具，專有性甚高，
    難認有何正當理由可將自身之帳戶資料交付予他人作為第三
    人匯款收入所用，稍具通常社會歷練與經驗法則之一般人亦
    均應有妥為保管帳戶資料，防止被他人冒用之認知，縱偶因
    特殊情況須將帳戶資料交付予他人，亦必深入瞭解該他人之
    可靠性與用途，再行提供使用，且帳戶資料如落入不明人士
    手中，極易被利用為與財產有關犯罪工具，係吾人日常生活
    經驗與通常之事理；兼以邇來利用人頭帳戶以行詐騙之事屢
    見不鮮，詐騙集團以購物付款方式設定錯誤、中獎、退稅、
    家人遭擄、信用卡款對帳、金融卡密碼外洩、疑似遭人盜領
    存款、網路購物、情感詐騙等事由，詐騙被害人至金融機構
    櫃檯電匯，抑或持金融卡至自動櫃員機或由網路銀行依其指
    示操作，使被害人誤信為真而依指示操作轉出款項至人頭帳
    戶後，詐騙集團成員隨即將之提領一空之詐騙手法，層出不
    窮，且業經政府多方宣導，並經媒體反覆傳播，而諸如擄車
    勒贖、假勒贖電話、刮刮樂詐財、網路詐騙、電話詐騙等，
    多數均係利用他人帳戶，作為恐嚇取財或詐欺取財所得財物
    匯入、取款以逃避檢警查緝之用之犯罪工具，是依一般人通
    常之知識、智能及經驗，均已詳知向並無特別信任關係者購
    買、承租或以其他方法取得帳戶者，多係欲藉該帳戶取得不
    法犯罪所得，且隱匿帳戶內資金之實際取得人之身分，以逃
    避追查，是避免本身金融機構帳戶被不法行為人利用為詐財
    之工具，應係一般生活所易於體察之常識。且存款帳戶為個
    人理財之工具，一般人在正常情況下，皆可以存入最低開戶
    金額之方式自行向銀行自由申請開立存款帳戶，僅需依銀行
    指示填寫相關資料並提供身分證件即可，極為方便簡單、不
    需繁瑣程序，而領取帳戶存摺及金融卡使用，並無任何特定
    身分之限制，且得同時在不同金融機構申請多數存款帳戶使
    用，此乃眾所週知之事實，苟非意在將該存款帳戶作為犯罪
    之不法目的或掩飾真實身分，本可自行向金融行庫開戶使用
    ，實無蒐集他人存款帳戶資料以供自用之必要，足見他人不
    以自己名義申請開戶，反以其他方式向他人蒐集、收購或借
    用他人之金融機構帳戶使用，衡情應能懷疑蒐集收購或借用
    帳戶之人，其目的係在於供不法詐騙份子用以詐使他人將款
    項匯入後，再加以提領之用。而刑法上之故意，分為直接故
    意（確定故意）與間接故意（不確定故意），行為人對於構
    成犯罪之事實，預見其發生，而其發生並不違背其本意者為
    間接故意。又詐欺者為獲取他人金融帳戶，所運用之說詞、
    手段不一，有直接價購、或藉工作、辦理貸款、還款等名目
    吸引他人提供金融帳戶，即便向他人要求提供金融帳戶資料
    使用，通常亦不會對提供金融帳戶之人承認將利用該金融帳
    戶資料作為詐騙他人之工具；從而，金融帳戶提供者是否主
    觀上有詐欺之意思，應以其主觀上是否預見該金融帳戶有被
    作為詐欺使用之可能性，卻仍輕率交付他人，就個案具體情
    節為斷，而非只要認定詐騙份子是以工作、貸款、還款等名
    目騙取金融帳戶，即認該提供金融帳戶之人一律不成立犯罪
    。
  ㈣經查，被告於本案行為時為年滿44歲之成年人，且被告於警
    詢、本院準備程序中自陳：我是大宏公司的負責人，我從99
    年至108 年間均係從事醫療器材之買賣等語明確（108 年度
    偵字第21170 號卷第4 頁；本院金訴字卷第51頁），可知被
    告已擔任大宏公司之負責人幾近10年，較之未曾擔任過公司
    負責人之一般人，被告之智識程度與對商業交易常情之認識
    自應更高。復衡諸被告於警詢、偵訊與本院準備程序中自陳
    ：我並不清楚「陳哲意」的真實姓名年籍資料與聯絡方式，
    也跟陳哲意不熟等語（107 年度偵字第35778 號卷第161 頁
    ；108 年度偵字第1768號卷第63頁；本院金訴字卷第62頁）
    ，可知被告對於「陳哲意」之真實身分一無所知，然其卻同
    時交付4 個帳戶資料（除上開與本案相關之永豐銀行帳戶、
    聯邦銀行帳戶外，尚有被告所有之國泰世華商業銀行帳號00
    000000000 號帳戶、被告所申設之戶名為大宏公司之上海商
    業儲蓄銀行帳號不詳之帳戶）予「陳哲意」之事實，為被告
    於偵查中自陳明確（108 年度偵字第11105 號卷第27至28頁
    ；108 偵字第8558號卷第29至31頁），並有被告所有之上開
    國泰世華商業銀行帳戶存摺封面及內頁在卷可佐（108 年度
    偵字第11105 號卷第36至38頁）。且縱依被告所述，其提供
    帳戶資料予「陳哲意」係為供「陳哲意」還款之用，依常情
    觀之，應僅須提供1 個帳戶即可供「陳哲意」還款完畢無訛
    ，惟「陳哲意」卻要求被告提供1 個被告所有之個人帳戶與
    3 個被告所申設之戶名為大宏公司之帳戶，且又將超出被告
    所稱且無客觀證據可證確屬借貸還款金額250 萬元以外之款
    項持續匯入被告所申設之永豐銀行、聯邦銀行帳戶內，復要
    求被告將該等超額款項以現金提領歸還與「陳哲意」，均與
    一般交易常情顯有未合。是被告對於「陳哲意」何以需向被
    告要求提供4 個帳戶始能完成還款、「陳哲意」就被告所提
    供之帳戶之真正用途究竟為何、是否係為將該等帳戶作為不
    法財產犯罪所用以規避查緝等節，絕無不起疑心之理，況被
    告自承：後來想也覺得很奇怪等語（108 年度偵字第00000
    號卷第23頁），益徵被告內心對於「陳哲意」要求提供4 個
    帳戶做為還款之舉確有所懷疑，詎被告未為進一步查證，即
    任意將上開永豐銀行、聯邦銀行帳戶資料，容任他人自由使
    用，對於他人取得上開永豐銀行、聯邦銀行帳戶後，可能用
    於詐欺取財犯罪一節，即難謂沒有預見，卻仍僅因貪圖「陳
    哲意」所欲匯入上開永豐銀行、聯邦銀行帳戶內之金錢，而
    交付上開永豐銀行、聯邦銀行帳戶之帳戶資料，致使被告須
    承擔上開帳戶被作為取贓用途之風險，可見其確有容任上開
    帳戶為他人不法使用之主觀犯意。
  ㈤按共同正犯之數行為人，在合同意思範圍以內，各自分擔犯
    罪行為之一部，相互利用他人之行為，以達其犯罪目的者，
    即應對全部發生之結果，共同負責；共同正犯之成立，祇須
    具有犯意之聯絡及行為之分擔，既不問犯罪動機起於何人，
    亦不必每一階段均有參與。其意思之聯絡不限於事前有協議
    ，僅於行為當時有共同犯意之聯絡者，亦屬之；而表示之方
    法，不以明示通謀為必要，即相互間有默示之合致，亦無不
    可。又共同正犯之意思聯絡，不以彼此間犯罪故意之態樣相
    同為必要，蓋刑法第13條第1 項、第2 項雖分別規定行為人
    對於構成犯罪之事實，明知並有意使其發生者，為故意；行
    為人對於構成犯罪之事實，預見其發生而其發生不違背其本
    意者，以故意論；前者為直接故意（確定故意），後者為間
    接故意（不確定故意），惟不論「明知」或「預見」，僅認
    識程度之差別，間接故意應具備構成犯罪事實之認識，與直
    接故意並無不同。故除犯罪構成事實以「明知」為要件，行
    為人須具有直接故意外，共同正犯對於構成犯罪事實既已「
    明知」或「預見」，其認識完全無缺，進而基此共同之認識
    「使其發生」或「容認其發生（不違背其本意）」，彼此間
    在意思上自得合而為一，形成犯罪意思之聯絡。故行為人分
    別基於直接故意與間接故意實行犯罪行為，自可成立共同正
    犯。本件被告雖僅負責提供帳戶供被害人匯款、並依「陳哲
    意」指示於附表二編號1 至11所示之時間、地點持提款卡、
    密碼提領款項，以促使詐騙行為得以順利完成並取得犯罪所
    得贓款，足徵被告主觀上係以自己犯罪之意思，基於詐欺取
    財之不確定犯意，參與詐騙行為之分工，分擔犯罪行為之一
    部，並利用他人（「陳哲意」）之行為，以達詐欺犯罪之目
    的，被告自應就其所參與犯行所生之全部犯罪結果共同負責
    ，應論以共同正犯。
  ㈥被告及辯護人之辯詞不可採之理由：
    被告及其辯護人雖辯稱：被告在104 年至105 年間，為了希
    望一投資顧問公司之開發案得以採購大宏公司之醫療器材，
    且「陳哲意」在該投資公司內看起來很吃得開，「陳哲意」
    說他可以為被告引薦，讓該開發案向被告購買醫療器材，因
    此被告即給付「陳哲意」250 萬元做為協助被告在該投資公
    司疏通內部關係之報酬，惟後來並未成功。被告亦聯繫不上
    「陳哲意」，直至被告在107 年3 月間遇見「陳哲意」，其
    承諾要把該250 萬元還給被告，被告才會交付上開帳戶資料
    給「陳哲意」云云，然查：
  ⒈依被告警詢、偵訊、本院審理中所述，被告自稱曾交付與「
    陳哲意」之250 萬元之來源，究係其自其所申辦之各該帳戶
    內提領250 萬元後，始給付與「陳哲意」，或係其直接自家
    中直接拿取現金交付與「陳哲意」250 萬元；「陳哲意」究
    係於何時、以何方式告知被告欲還款之計畫與方式；被告究
    係於何時間、地點、以何方式交付被告所申設之上開永豐銀
    行、聯邦銀行帳戶資料予「陳哲意」；「陳哲意」須給付被
    告250 萬元之原因關係究係金錢借貸、貨款或係基於其他原
    因關係；及被告何須交付多達4 個帳戶與「陳哲意」之原因
    各節，被告前後陳述多有不一（參108 年度偵字第11105 號
    卷第22至23頁、第27頁、第33頁；108 年度偵字第8558號卷
    第29頁；107 年度偵字第33578 號卷第162 頁；108 年度偵
    字第21170 號卷第5 頁；108 年度偵字第1768號卷第64頁；
    本院金訴字卷第52至53頁），多有齟齬，是被告及其辯護人
    前開所辯，是否可信，已有可疑。
  ⒉又被告雖於警詢與本案準備程序中辯稱其於107 年3 月間交
    付上開永豐銀行與聯邦銀行帳戶與「陳哲意」，並於警詢中
    辯稱該聯邦銀行帳戶係其在107 年初為了工作需求始申設等
    語（本院金訴字卷第53頁；108 年度偵字第21170 號卷第4
    頁；107 年度偵字第35778 號卷第160 至162 頁），惟該聯
    邦銀行帳戶係遲至107 年5 月2 日始申設，客觀上被告即無
    可能於107 年3 月間即將當時尚未申設之聯邦銀行帳戶資料
    交付予「陳哲意」。另被告雖辯稱該帳戶係工作需求始申設
    ，惟觀諸上開聯邦銀行帳戶之存摺存款明細可知，該帳戶自
    申設後之第一筆交易即係告訴人張川惠經真實年籍不詳之詐
    欺者詐騙後，於107 年5 月9 日將50萬元匯入上開聯邦銀行
    帳戶內，且經被告於當日即如附表二編號10至11所示之時間
    、地點提領495,000 元而幾近提領殆盡，此有聯邦商業銀行
    業務管理部存匯集中作業科110 年1 月20日聯業管（集）字
    第00000000000 號函暨函附開戶資料與存摺存款明細在卷可
    按（本院金訴字卷第121 至125 頁），是被告前開所辯，顯
    與卷內客觀證據不符，難認有據。
  ⒊又被告雖於本院準備程序中辯稱其將上開250 萬元疏通費交
    付與其不知真實姓名年籍之「陳哲意」時，未簽立任何書面
    契約或借據之原因，係因其單純想讓「陳哲意」幫忙，始未
    要求「陳哲意」簽寫任何收據或本票；嗣被告及其辯護人又
    於本院審理中改口辯稱：係因為該250 萬元本來就是我與「
    陳哲意」私底下運作的錢，若簽立書面反而很奇怪云云。然
    簽寫契約或書立單據之目的乃係為確立雙方約定之法律關係
    ，以明確雙方於該契約中之權利與義務，以杜未來可能之法
    律爭執或爭訟可能性，以維護締約雙方之權益，而與契約之
    目的究係為何並無關聯。且被告既已經營大宏公司幾近10年
    ，對於交付他人大額款項時，理應簽寫任何形式書面單據或
    證據，或要求設立擔保，俾利未來在發生爭執時，作為其確
    有給付該筆款項與對方之憑證，並確保自身權益無損，應屬
    一般商業常情，而為被告所明知。又被告亦自陳其與「陳哲
    意」並不熟悉、亦不知「陳哲意」之真實姓名年籍一節，已
    認定如前，且當年度大宏公司營業淨利總額約240 萬元，為
    被告於本院審理中自陳在卷（本院金訴字卷第203 至204 頁
    ），則被告在對「陳哲意」並無特別信賴關係、對其真實姓
    名年籍均一無所知之情況下，竟貿然即將顯然高於大宏公司
    年度營業淨利總額之250 萬元以現金交付與「陳哲意」，同
    時亦未要求「陳哲意」書立任何契約或單據，抑或提供任何
    擔保之事實，業據被告於警詢、偵訊中所自陳在卷（108 年
    度偵字第11105 號卷第28頁；108 年度偵字第1768號卷第63
    頁），在在顯示被告及其辯護人前開所辯，顯與常情有違，
    亦與人民法律感情不符，均不足採信。
  ⒋被告所提曾交付與「陳哲意」250 萬元，始於107 年間開始
    領取「陳哲意」還款之款項乙節為幽靈抗辯：
  ⑴被告否認犯罪構成要件該當時，對有利於己之積極抗辯事由
    存在，負有提出證據之責任，此與刑事訴訟法第161 條之1
    規定「被告得就被訴事實指出有利之證明方法。」同旨趣，
    係賦予被告主動實施防禦之權利，以貫徹當事人對等原則。
    本案被告既提出其確曾給付「陳哲意」250 萬元此對其有利
    之抗辯事由存在，應負提出證據責任，在被告證明至有合理
    懷疑之前，檢察官無庸對該抗辯事項不存在負舉證責任，法
    院可視被告之抗辯為幽靈抗辯、無效抗辯。
  ⑵被告雖主張其確曾交付「陳哲意」250 萬元，惟被告就其給
    付該250 萬元之原因關係究係「陳哲意」向被告借貸之款項
    、或係積欠被告之貨款、或係被告請求「陳哲意」為其疏通
    內部關係之報酬等情，前述已有不一（108 年度偵字第0000
    0 號卷第5 頁；108 年度偵字第11105 號卷第33頁；本院金
    訴字卷第52頁），已屬可疑；且被告交付前開250 萬元與「
    陳哲意」時，被告並不知悉「陳哲意」之真實姓名年籍資料
    ，且雙方並未簽訂任何契約或單據乙節，均如前述，則被告
    是否會在此種情況下即貿然相信「陳哲意」得以為其疏通該
    開發案投資公司之內部關係，甚或在未簽立任何書面單據或
    契約情況下，即率將顯然高於其所經營之大宏公司當年度淨
    利總額之250 萬元現金交予「陳哲意」，實啟人疑竇；且卷
    內並無任何書面文件證據得以證明被告曾交付「陳哲意」25
    0 萬元，此情核與一般商業上給付款項往往均會簽收單據或
    書立契約以明確雙方之法律上權利義務關係，以為日後若在
    契約未能達到雙方預期時，得以釐清責任歸屬之交易常情明
    顯相違，且無論簽立契約之目的為何，均有明確雙方於該契
    約中法律權利義務關係之必要，是縱如被告所陳其所給付「
    陳哲意」之250 萬元係因「檯面下之交易」，然仍無礙於前
    開所述書寫契約或簽立單據以作為確保締約雙方權益之必要
    ，被告身為經營大宏公司長達9 年有餘之負責人，對於前開
    交易常情難謂不知。是實難僅憑被告及其辯護人所謂「檯面
    下交易不便書寫單據」，即遽認被告確實有將250 萬元交予
    「陳哲意」。又被告亦於本院準備程序中自陳其無法提出任
    何曾與「陳哲意」聯繫之證據資料等語明確（本院金訴字卷
    第52頁），則依被告所述，本院實無從認定是否確有「陳哲
    意」之人存在，再者，自被告陳稱其給付款項與「陳哲意」
    之104 年起，迄至110 年10月19日本院言詞辯論終結為止，
    被告始終未能提出「陳哲意」之年籍資料、住居所、聯絡方
    式、其曾與「陳哲意」聯繫之證據等任何資訊，供本院查證
    是否確有此人俾傳喚到庭作證，亦未能提出任何足以證明「
    陳哲意」確曾於104 年間收受被告所給付之250 萬元之文件
    供本院詳查，則被告已知自己將遭受刑事追訴處罰而可能受
    有刑事處罰之情況下，仍未積極尋找「陳哲意」出面作證，
    更難認確實有「陳哲意」之人存在，依前開說明，應可認被
    告所舉本案確實係因其曾於104 年間給付「陳哲意」250 萬
    元，始於如附表二編號1 至11所示之時間依「陳哲意」指示
    提領如附表二編號1 至11所示之金額以作為前開250 萬元之
    償還所用等情，係屬幽靈抗辯，不足採信。是自被告於本案
    案發後之各種說詞、舉止觀之，被告及其辯護人前開辯解，
    難認可採。
  ㈦綜上，被告及其辯護人前開所辯，顯為事後卸責之詞，無可
    採信。本件事證明確，被告犯行堪以認定。
二、論罪科刑：
  ㈠按犯刑法第339 條詐欺罪而有3 人以上共同犯之情形者，處
    1 年以上7 年以下有期徒刑，刑法第339 條之4 第1 項第2
    款固然定有明文，然此既係詐欺取財罪之加重構成要件，則
    客觀上自應有3 名以上之正犯共同犯詐欺取財罪，且被告對
    此亦有所認識，始能構成該加重之罪責。據被告上開所陳可
    知，本案由「陳哲意」出面借用被告所申設之帳戶資料，被
    告交付上開帳戶資料之對象亦為「陳哲意」，待詐欺所得款
    項匯入被告申辦帳戶內後，亦由「陳哲意」指示被告提領款
    項，並將部分款項交付與「陳哲意」，足認被告以為自己犯
    罪之意思提供帳戶並提領款項，所為犯詐欺取財罪，然其前
    後所接觸、聯繫對象均僅為「陳哲意」，縱該詐欺集團中另
    有成員負責向被害人聯繫施詐，另有其他提供帳戶、提領款
    項等詐欺成員，但卷內尚無事證可認被告行為當時有所聯繫
    ，或主觀上知悉之情，故不足認被告主觀上明知或可得而知
    本案共為詐欺行為有達3 人以上，是被告所為自僅能論以刑
    法第339 條第1 項之普通詐欺取財罪，公訴意旨認被告所為
    係犯3 人以上共同犯詐欺取財之罪，尚有未洽，然與本院前
    揭認定之事實具有社會基礎事實同一之關係，爰依刑事訴訟
    法第300 條規定，變更起訴法條。
  ㈡被告提供上開永豐銀行帳戶、聯邦銀行帳戶供他人使用，並
    依「陳哲意」之指示領取如附表一編號1 至4 所示之各該告
    訴人所匯入款項之行為，詐騙告訴人蕭永享、黃宥森、吳德
    志、張川惠等4 人財物，其犯意各別，行為互殊，應予分論
    併罰。
  ㈢被告與真實姓名、年籍均不詳、自稱「陳哲意」之成年男子
    ，就本案所為詐欺取財罪犯行，具有犯意聯絡及行為分擔，
    為共同正犯。
  ㈣爰以行為人之責任為基礎，審酌被告不思以正當方法得財，
    主觀上已認將個人申辦之帳戶提供予他人匯款使用事有蹊蹺
    ，可能作為從事不法犯行匯入贓款使用，但為貪圖不正報酬
    利益，竟自甘同流合污，共同參與本案犯行，足以助長犯罪
    ，應予適當之制裁，惟念被告於為本案犯行前無犯罪科刑處
    罰紀錄，有臺灣高等法院被告前案紀錄表可憑，素行非劣，
    然犯後並未誠實正視其所為對社會交易往來等嚴重影響性，
    猶辯稱其係因欲供「陳哲意」還款始提供帳戶云云，且犯後
    迄今未與任一告訴人達成和解，以賠償渠等損失等犯後態度
    ，並審酌被告犯罪之動機、目的、手段、分工情形、涉案程
    度，兼衡其所陳智識程度、家庭經濟、生活狀況等一切情狀
    ，量處如附表一編號1 至4 「宣告刑」欄所示之刑，而附表
    一編號2 、編號4 「宣告刑」欄所示之刑易科罰金之折算標
    準，依被告本案犯罪所得，酌定最高金額以3,000 元折算壹
    日。另按應定應執行刑時，除仍應就各別刑罰規範之目的、
    輕重罪間體系之平衡、整體犯罪非難評價、各行為彼此間之
    偶發性、與被告前科之關聯性、各行為所侵害法益之專屬性
    或同一性、數罪對法益侵害之加重效應、罪數所反映之被告
    人格特性與犯罪傾向等為綜合判斷外，尤須參酌上開實現刑
    罰公平性，以杜絕僥倖、減少犯罪之立法意旨，為妥適之裁
    量。考量被告所犯詐欺取財罪之犯罪類型，且係利用同一機
    會所為，侵害之法益種類均係屬財產法益，並非屬不可回復
    性之個人法益，刑罰對被告造成之痛苦程度，是隨刑度增加
    而生加乘效果，而非以等比方式增加，是則以隨罪數增加遞
    減其刑罰之方式，已足以評價被告行為之不法性之法理，經
    審酌上揭責任非難重複之程度，及被告所犯數罪為整體之非
    難評價後，就被告所處不得易科罰金之刑部分即附表一編號
    1 、編號3 部分，定其應執行刑有期徒刑1 年2 月；另就所
    處得易科罰金之刑即附表一編號2 、編號4 部分，定其應執
    行刑有期徒刑10月暨諭知易科罰金折算標準。
叁、沒收：
一、犯罪所得，屬於犯罪行為人者，沒收之；於全部或一部不能
    沒收或不宜執行沒收時，追徵其價額；犯罪所得及追徵之範
    圍與價額，認定顯有困難時，得以估算認定之。刑法第38條
    之1 第1 項前段、第3 項、第38條之2 第1 項前段分別定有
    明文。有關共同正犯犯罪所得之沒收、追繳或追徵，實務向
    採之共犯連帶說，業於104 年8 月11日經最高法院104 年度
    第13次刑事庭會議決議不再援用、供參考，並改採沒收或追
    徵應就各人所分得者為之。所謂各人「所分得」，係指各人
    「對犯罪所得有事實上之處分權限」，法院應視具體個案之
    實際情形而為認定，若共同正犯各成員內部間，對於不法利
    得享有共同處分權限時，則應負共同沒收之責。而共同正犯
    各成員有無犯罪所得、所得數額若干等，係關於犯罪所得沒
    收、追徵之認定，非屬犯罪事實有無之認定，不適用嚴格證
    明法則，祇須由事實審法院綜合卷證資料，依自由證明程序
    釋明其合理之依據予以認定。
二、被告所提領之如附表二編號1 至11所示之款項，被告已提領
    總計2,643,000 元，其中有250 萬元業經被告花用殆盡等情
    ，為被告於警詢、偵訊、本院準備程序中自陳在卷（107 年
    度偵字第35778 號卷第163 頁；108 年度偵字第21170 號卷
    第5 頁；本院金訴字卷第53頁），則上揭250 萬元堪認為被
    告本案之犯罪所得；上開犯罪所得雖未扣案，仍應依刑法第
    38條之1 第1 項前段、第3 項規定予以宣告沒收，並於全部
    或一部不能沒收或不宜執行沒收時，追徵其價額。至被告所
    提領超出250 萬元部分，因無證據證明均屬被告所有而未有
    轉交予「陳哲意」，尚難認屬被告之犯罪所得，爰不予宣告
    沒收。
肆、不另為無罪諭知部分：
一、公訴意認如附表一編號1 至4 所示之告訴人遭詐騙集團詐騙
    陷於錯誤，各於如附表一編號1 至4 所示之時間，將如附表
    一編號1 至4 所示之款項匯入如附表一編號1 至4 「匯入帳
    戶」欄所示被告申辦之帳戶內，再由被告依「陳哲意」聯繫
    指示，於如附表二編號1 至11所示之時間領取如附表二編號
    1 至11所示之款項之行為，並涉犯洗錢防制法第14條第1 項
    洗錢罪等語。
二、按犯罪事實應依證據認定之，無證據不得認定犯罪事實。不
    能證明被告犯罪者，應諭知無罪之判決。刑事訴訟法第154
    條第2 項、第301 條第1 項分別定有明文。又按事實之認定
    ，應憑證據，如未能發現相當證據，或證據不足以證明，自
    不能以推測或擬制之方法，以為裁判基礎；且認定犯罪事實
    所憑之證據，雖不以直接證據為限，間接證據亦包括在內；
    然而無論直接或間接證據，其為訴訟上之證明，須於通常一
    般之人均不致有所懷疑，而得確信其為真實之程度者，始得
    據為有罪之認定，倘其證明尚未達到此一程度，而有合理之
    懷疑存在時，即無從為有罪之認定。況刑事訴訟法第161 條
    第1 項亦規定，檢察官就被告犯罪事實，應負舉證責任，並
    指出證明之方法，是檢察官對於起訴之犯罪事實，應負提出
    證據及說服之實質舉證責任，倘其所提出之證據，不足為被
    告有罪之積極證明，或其指出證明之方法，無從說服法院以
    形成被告有罪之心證，基於無罪推定之原則，自應為被告無
    罪判決之諭知。
三、公訴意旨認被告涉犯洗錢防制法第14條第1 項之洗錢罪嫌，
    係以前揭如附表一編號1 至4 、附表二編號1 至11「證據卷
    頁」欄所示之證據為其論據，而認被告與「陳哲意」及所屬
    詐欺集團成員間共同具有洗錢之犯意聯絡，由被告提供帳戶
    供遭詐欺之被害人匯入款項，以此方式掩飾、隱匿詐欺犯罪
    所得之去向之一般洗錢行為。訊據被告及其辯護人否認洗錢
    犯行，並以前詞為辯。
四、經查：
  ㈠洗錢防制法於105 年12月28日修正公布，並於106 年6 月28
    日施行。洗錢防制法所稱之「洗錢」行為，依修正後同法第
    2 條之規定，係指：⑴意圖掩飾或隱匿特定犯罪所得來源，
    或使他人逃避刑事追訴，而移轉或變更特定犯罪所得。⑵掩
    飾或隱匿特定犯罪所得之本質、來源、去向、所在、所有權
    、處分權或其他權益者。⑶收受、持有或使用他人之特定犯
    罪所得者而言。而本條所稱之特定犯罪，依修正後第3 條第
    2 款之規定，包括刑法第339 條之詐欺取財罪在內。是依修
    正後洗錢防制法規定，掩飾刑法第339 條詐欺取財犯罪所得
    去向等行為，亦可構成洗錢罪。惟按洗錢防制法之立法目的
    ，依同法第1 條之規定，係在防制洗錢，打擊犯罪，健全防
    制洗錢體系，穩定金融秩序，促進金流之透明。申言之，即
    在於防範及制止因特定犯罪所得之不法財物或財產上利益，
    藉由洗錢行為，使其形式上轉換成為合法來源，以掩飾或切
    斷其財產或財產上利益來源與犯罪之關聯性，而藉以逃避追
    訴、處罰，故其所保護之法益為國家對於特定犯罪之追訴及
    處罰。準此以觀，洗錢防制法第14條第1 項洗錢罪之成立，
    除行為人在客觀上有掩飾或隱匿因自己重大犯罪所得財產或
    財產上利益之具體作為外，尚須行為人主觀上具有掩飾或隱
    匿其財產或利益來源與犯罪之關聯性，使其來源形式上合法
    化，以逃避國家追訴、處罰之犯罪意思，始克相當。因之，
    是否為洗錢行為，自應就犯罪全部過程加以觀察，包括有無
    因而使重大犯罪所得之財物或財產上利益之性質、來源、所
    在地、所有權或其他權利改變，因而妨礙重大犯罪之追查或
    處罰，或有無阻撓或危及對重大犯罪所得之財物或財產上利
    益來源追查或處罰之行為在內。若非先有犯罪所得或利益，
    再加以掩飾或隱匿，而係取得犯罪所得或利益之犯罪手段，
    或並未合法化犯罪所得或利益之來源，而能一目了然來源之
    不法性，或作直接使用或消費之處分行為，自非洗錢防制法
    所規範之洗錢行為。
  ㈡提供帳戶予他人使用是否構成洗錢行為，依前述說明及同法
    第2 條第1 、2 款規定，應以其在金流方面能否「掩飾或隱
    匿特定犯罪所得之本質、來源、去向、所在、所有權、處分
    權或其他權益者」，切斷資金與當初犯罪行為之關聯性而定
    。一般針對不特定多數人行騙之詐欺集團，所供被害人將款
    項匯入之帳戶，乃為該詐騙集團「取得」犯罪所得之手段，
    被害人發覺受騙後，即能立即指證其所匯入之特定帳戶，此
    部分之金流透明易查，在形式上無法合法化其所得來源，是
    該帳戶顯不能達到掩飾或隱匿特定犯罪所得之本質、來源之
    作用，當非洗錢防制法第2 條第2 款所定之洗錢行為甚明。
    至於被告雖於提供其申辦帳戶予「陳哲意」後，復依「陳哲
    意」指示提領詐得款項後，將部分贓款交予「陳哲意」所為
    ，是否構成上述洗錢行為，則需視被告所參與本案犯犯罪全
    部過程加以觀察。是據被告所陳，其將上開永豐銀行帳戶、
    聯邦銀行帳戶交付予「陳哲意」後，如附表一編號1 至4 之
    告訴人陸續於如附表一編號1 至4 所示之時間均因遭詐欺者
    詐欺後陷於錯誤，陸續匯款至被告所申設之帳戶內，被告雖
    依「陳哲意」指示，辦理提領出該贓款並交付部分贓款給「
    陳哲意」收受，但其所為交付帳戶、提領款項時除具有詐欺
    之不確定故意外，是否具有洗錢故意，尚有疑義，且被告亦
    陳：我認識「陳哲意」，但不是很熟等語（本院金訴字卷第
    52頁），即被告交付其申辦帳戶帳號資料，進而依指示提領
    款項，交付贓款對應之人始終為「陳哲意」，並非交付詐欺
    集團所派其他車手成員，被告亦非以將贓款放置於特定地點
    供不詳人士取走之「死轉手」模式製造追查斷點，僅屬將犯
    罪所得置於本案詐欺集團實力支配下之行為，自應視為詐欺
    取財犯罪行為分擔之一部，金流軌跡仍然明確，該行為不足
    以使贓款來源合法化，亦非製造金流斷點。從而，被告參與
    部分，無從掩飾、隱匿或切斷該財物與詐欺取財犯罪之關聯
    性，僅足評價為取得詐欺取財犯罪所得之行為，而與洗錢防
    制法第2 條各款要件尚屬有間，且依卷內事證，僅足認定被
    告主觀上係為與「陳哲意」共同詐欺取財之不確定犯意，而
    為直接取得詐欺犯罪所得之行為，難認具有為避免追訴、處
    罰而掩飾或隱匿其犯罪所得使其來源形式上合法化之犯罪意
    思，復查無積極證據足認被告確有洗錢之犯意，自難以同法
    第14條之洗錢罪相繩，原應就此部分為無罪之諭知，惟此部
    分如成立犯罪，與前揭被告經論罪之詐欺取財罪部分，有想
    像競合犯之裁判上一罪關係，爰均不另為無罪之諭知。
據上論斷，依刑事訴訟法第299 條第1 項前段、第300 條，刑法
第28條、第339 條第1 項、第41條第1 項前段、第51條第5 款、
第38條之1 第1 項前段、第3 項，刑法施行法第1 條之1 第1 項
，判決如主文。
本案經檢察官彭師佑提起公訴，檢察官高玉奇、賴瀅羽到庭執行
職務。
中    華    民    國   110    年    11    月    2     日
                  刑事第十庭  審判長法  官   林大鈞
                                    法  官   洪瑋嬬
                                    法  官   陳愷璘
以上正本證明與原本無異。
如不服本判決應於收受判決後20日內向本院提出上訴書狀，並應
敘述具體理由。其未敘述上訴理由者，應於上訴期間屆滿後20日
內向本院補提理由書(均須按他造當事人之人數附繕本)「切勿逕
送上級法院」。
                                    書記官   陳俐蓉
中    華    民    國   110    年    11    月    2     日
附錄所犯法條：
中華民國刑法第339條
（普通詐欺罪）
意圖為自己或第三人不法之所有，以詐術使人將本人或第三人之
物交付者，處 5 年以下有期徒刑、拘役或科或併科 50 萬元以
下罰金。
以前項方法得財產上不法之利益或使第三人得之者，亦同。
前二項之未遂犯罰之。
附表一：
┌─┬───┬─────────┬──────┬──────┬────┬────────────┬────┐
│編│被害人│詐騙時間及詐騙方法│匯款時間    │匯入帳戶    │匯入金額│證據卷頁                │宣告刑  │
│號│/ 告訴│                  │            │            │（新臺幣│                        │        │
│  │人    │                  │            │            │）      │                        │        │
│  │      │                  │            │            │        │                        │        │
├─┼───┼─────────┼──────┼──────┼────┼────────────┼────┤
│1 │蕭永享│真實姓名年籍不詳之│107 年4 月25│被告所申設之│70萬元  │⑴告訴人蕭永享於警詢之證│李嵩傑共│
│  │      │詐欺者先於106 年9 │日下午2 點50│戶名為大宏公│        │  述（108 年度偵字第5326│同犯詐欺│
│  │      │月1 日下午某時，自│分許        │司之永豐商業│        │  號卷第4至7頁）        │取財罪，│
│  │      │稱為「林依婷」致電│            │銀行帳號1850│        │⑵告訴人蕭永享107 年4 月│處有期徒│
│  │      │蕭永享，佯稱欲與蕭│            │0000000000號│        │  25日元大銀行國內匯款申│刑柒月。│
│  │      │永享交往，嗣再於  │            │帳戶        │        │  請書（108 年度偵字第53│        │
│  │      │107 年4 月25日下午│            │            │        │  26號卷第8 頁）        │        │
│  │      │2 點50分許前某時，│            │            │        │⑶永豐商業銀行作業處110 │        │
│  │      │由該自稱「林依婷」│            │            │        │  年1 月19日作心詢字第11│        │
│  │      │之詐欺集團成員向蕭│            │            │        │  00000000號函暨函附大宏│        │
│  │      │永享佯稱：酒店公司│            │            │        │  醫療器材有限公司帳號18│        │
│  │      │內部轉部門為由，欲│            │            │        │  000000000000號之基本資│        │
│  │      │向蕭永享借款，致蕭│            │            │        │  料與交易明細（109 年度│        │
│  │      │永享陷於錯誤，依照│            │            │        │  金訴字第167 號卷第129 │        │
│  │      │指示於右列時間於元│            │            │        │  至131頁 、163 頁）    │        │
│  │      │大商業銀行高鳳分行│            │            │        │                        │        │
│  │      │（高雄市鳳山區中山│            │            │        │                        │        │
│  │      │西路342 號），自其│            │            │        │                        │        │
│  │      │所有之元大商業銀行│            │            │        │                        │        │
│  │      │帳號00000000000000│            │            │        │                        │        │
│  │      │0 號帳戶臨櫃匯款如│            │            │        │                        │        │
│  │      │右列所示之款項至被│            │            │        │                        │        │
│  │      │告所申設之右列帳戶│            │            │        │                        │        │
│  │      │內，旋遭被告於附表│            │            │        │                        │        │
│  │      │二編號1 「提領時間│            │            │        │                        │        │
│  │      │」欄所示之時間，提│            │            │        │                        │        │
│  │      │領如附表二編號1 「│            │            │        │                        │        │
│  │      │提領金額」欄所示之│            │            │        │                        │        │
│  │      │款項              │            │            │        │                        │        │
│  │      │。                │            │            │        │                        │        │
│  │      │                  │            │            │        │                        │        │
├─┼───┼─────────┼──────┼──────┼────┼────────────┼────┤
│2 │黃宥森│真實姓名年籍不詳之│107年5月10日│同上        │45萬元  │⑴告訴人黃宥森於警詢之證│李嵩傑共│
│  │      │詐欺者先於107 年1 │上午9時9分許│            │        │  述（107 年度偵字第3577│同犯詐欺│
│  │      │月下旬某日時，自稱│            │            │        │  8 號卷第303 至305頁） │取財罪，│
│  │      │為「陳雅婷」致電黃│            │            │        │⑵告訴人黃宥森107 年5 月│處有期徒│
│  │      │宥森，佯稱為黃宥森│            │            │        │  10日彰化區漁會匯款申請│刑陸月，│
│  │      │很久沒聯絡之朋友，│            │            │        │  書（107 年度偵字第3577│如易科罰│
│  │      │嗣再於107 年3 月底│            │            │        │  8 號卷第311頁）       │金，以新│
│  │      │某日起向黃宥森佯稱│            │            │        │⑶永豐商業銀行作業處110 │臺幣叁仟│
│  │      │：從事保養品買賣，│            │            │        │  年1 月19日作心詢字第11│元折算壹│
│  │      │需要大筆資金進貨而│            │            │        │  00000000號函暨函附大宏│日。    │
│  │      │欲向黃宥森借款，致│            │            │        │  醫療器材有限公司帳號18│        │
│  │      │黃宥森陷於錯誤，依│            │            │        │  000000000000號之基本資│        │
│  │      │照指示於右列時間，│            │            │        │  料與交易明細（109 年度│        │
│  │      │在彰化區漁會草港分│            │            │        │  金訴字第167 號卷第129 │        │
│  │      │部匯款如右列所示之│            │            │        │  至131頁 、163 頁）    │        │
│  │      │款項至被告所申設之│            │            │        │                        │        │
│  │      │右列帳戶，旋遭被告│            │            │        │                        │        │
│  │      │於附表二編號2 「提│            │            │        │                        │        │
│  │      │領時間」欄所示之時│            │            │        │                        │        │
│  │      │間，提領如附表二編│            │            │        │                        │        │
│  │      │號2 「提領金額」欄│            │            │        │                        │        │
│  │      │所示之款項。      │            │            │        │                        │        │
│  │      │                  │            │            │        │                        │        │
├─┼───┼─────────┼──────┼──────┼────┼────────────┼────┤
│3 │吳德志│真實姓名年籍不詳之│107 年5 月10│被告所申設之│100萬元 │⑴告訴人吳德志於警詢之證│李嵩傑共│
│  │      │詐欺者先於106 年11│日中午12時21│戶名為大宏公│        │  述（108 年度偵字第269 │同犯詐欺│
│  │      │月16日前某日，自稱│、22分許    │司之聯邦商業│        │  號卷一第219 至222頁） │取財罪，│
│  │      │為「陳嘉怡」致電吳│            │銀行帳號0251│        │⑵告訴人吳德志107 年5 月│處有期徒│
│  │      │德志，佯稱欲與吳德│            │00000000號帳│        │  10日臺灣土地銀行匯款申│刑拾月。│
│  │      │志交友，嗣向吳德志│            │戶          │        │  請書（108 年度偵字第26│        │
│  │      │陸續佯稱：母親生病│            │            │        │  9 號卷一第269 頁）    │        │
│  │      │及繼承遺產急需用錢│            │            │        │⑶聯邦商業銀行業務管理部│        │
│  │      │而欲向吳德志借款，│            │            │        │  存匯集中作業科110 年1 │        │
│  │      │致吳德志陷於錯誤，│            │            │        │  月20日聯業管（集）字第│        │
│  │      │依照指示自其所有之│            │            │        │  00000000000 號函暨函附│        │
│  │      │臺灣土地銀行金門分│            │            │        │  大宏醫療器材有限公司帳│        │
│  │      │行帳號000000000000│            │            │        │  號000000000000號帳戶基│        │
│  │      │1638號帳戶內提款現│            │            │        │  本資料與交易明細（109 │        │
│  │      │金新臺幣100 萬元後│            │            │        │  年度金訴字第167 卷第12│        │
│  │      │，於右列時間臨櫃匯│            │            │        │  1 至125頁）           │        │
│  │      │款如右列所示之款項│            │            │        │                        │        │
│  │      │至被告所申設之右列│            │            │        │                        │        │
│  │      │帳戶，旋遭被告於附│            │            │        │                        │        │
│  │      │表二編號3 至9 「提│            │            │        │                        │        │
│  │      │領時間」欄所示之時│            │            │        │                        │        │
│  │      │間，提領如附表二編│            │            │        │                        │        │
│  │      │號3至9 「提領金額 │            │            │        │                        │        │
│  │      │」欄所示之款項。  │            │            │        │                        │        │
│  │      │                  │            │            │        │                        │        │
├─┼───┼─────────┼──────┼──────┼────┼────────────┼────┤
│4 │張川惠│真實姓名年籍不詳之│107年5月9日 │同上        │50萬元  │⑴告訴人張川惠於警詢之證│李嵩傑共│
│  │      │詐欺者先於106 年12│某時        │            │        │  述（108 度偵字第1768號│同犯詐欺│
│  │      │月25日前某日，自稱│            │            │        │  卷第8至16頁 ）        │取財罪，│
│  │      │為「陳靜雯」致電張│            │            │        │⑵告訴人張川惠107 年5 月│處有期徒│
│  │      │川惠，佯稱前曾與張│            │            │        │  9 日國泰世華商業銀行匯│刑陸月，│
│  │      │川惠見過面，並於10│            │            │        │  出匯款憑證（客戶收執聯│如易科罰│
│  │      │6 年12月25日向張川│            │            │        │  ）（108 度偵字第1768號│金，以新│
│  │      │惠謊稱欲至美國受訓│            │            │        │  卷第33頁）            │臺幣叁仟│
│  │      │而需用大筆資金，致│            │            │        │⑶聯邦商業銀行業務管理部│元折算壹│
│  │      │張川惠陷於錯誤，依│            │            │        │  存匯集中作業科110 年1 │日。    │
│  │      │照指示於右列時間，│            │            │        │  月20日聯業管（集）字第│        │
│  │      │自其所有之國泰世華│            │            │        │  00000000000 號函暨檢附│        │
│  │      │商業銀行帳號102500│            │            │        │  大宏醫療器材有限公司帳│        │
│  │      │031473號帳戶扣款後│            │            │        │  號000000000000號帳戶基│        │
│  │      │，將右列所示之款項│            │            │        │  本資料與交易明細（109 │        │
│  │      │匯入至被告所申設之│            │            │        │  年度金訴字第167 卷第12│        │
│  │      │右列帳戶，旋遭被告│            │            │        │  1 至125頁）           │        │
│  │      │於附表二編號10至11│            │            │        │⑷告訴人張川惠與詐騙集團│        │
│  │      │「提領時間」欄所示│            │            │        │  成員之通聯記錄與見面之│        │
│  │      │之時間提領如附表二│            │            │        │  照片（108 度偵字第1768│        │
│  │      │編號10至11「提領金│            │            │        │  號卷第36至37頁）      │        │
│  │      │額」欄所示之款項。│            │            │        │                        │        │
│  │      │                  │            │            │        │                        │        │
├─┴───┴─────────┴──────┴──────┴────┴────────────┼────┤
│上開被害人共計匯入永豐商業銀行帳號00000000000000號帳戶115 萬元；聯邦商業銀行帳號803           │        │
│-000000000000號帳戶150萬元，共計265萬元。                                                     │        │
└───────────────────────────────────────────────┴────┘
　
　
附表二：被告自被害人所匯入之金額中提領之款項
┌──┬──────┬──────┬────┬──────┬────────────┐
│編號│提領時間    │提領地點    │提領帳戶│提領金額（新│證據卷頁                │
│    │            │            │        │臺幣，扣除手│                        │
│    │            │            │        │續費）      │                        │
│    │            │            │        │            │                        │
├──┼──────┼──────┼────┼──────┼────────────┤
│1   │107 年4 月26│桃園市中壢區│被告所申│70萬元      │⑴被告李嵩傑於本院準備程│
│    │日上午10時2 │環中東路321 │設之戶名│            │  序之供述（109 年度金訴│
│    │分許        │號永豐商業銀│為大宏公│            │  字第167 號卷第53頁）  │
│    │            │行內壢分行（│司之永豐│            │⑵監視器畫面擷取圖片（10│
│    │            │偵卷內監視器│商業銀行│            │  8 年度偵字第5326號卷第│
│    │            │圖片說明誤載│帳號帳號│            │  39至41頁）            │
│    │            │為「桃園市桃│00000000│            │⑶永豐商業銀行作業處110 │
│    │            │園區中山路  │181223號│            │  年1 月19日作心詢字第11│
│    │            │839 號（永豐│帳戶    │            │  00000000號函暨檢附大宏│
│    │            │商業銀行南桃│        │            │  醫療器材有限公司帳號18│
│    │            │園分行）」之│        │            │  000000000000號之基本資│
│    │            │部分應予更正│        │            │  料與交易明細（109 年度│
│    │            │）          │        │            │  金訴字第167 號卷第129 │
│    │            │            │        │            │  至131頁 、163 頁）    │
│    │            │            │        │            │                        │
│    │            │            │        │            │                        │
├──┼──────┼──────┼────┼──────┼────────────┤
│2   │107 年5 月10│桃園市中壢區│同上    │445,000 元  │⑴被告李嵩傑於警詢、本院│
│    │日上午10時29│環中東路321 │        │            │  準備程序之供述（107 年│
│    │分許        │號永豐商業銀│        │            │  度偵字第35778 號卷第16│
│    │            │行內壢分行  │        │            │  0 至163頁；109 年度金 │
│    │            │            │        │            │  訴字第167 號卷第53頁）│
│    │            │            │        │            │⑵永豐商業銀行作業處107 │
│    │            │            │        │            │  年7 月19日作心詢字第10│
│    │            │            │        │            │  000000000 號函暨函附大│
│    │            │            │        │            │  宏醫療器材有限公司1850│
│    │            │            │        │            │  0000000000號帳戶於107 │
│    │            │            │        │            │  年5 月10日10時29分許，│
│    │            │            │        │            │  經被告臨櫃提領新臺幣44│
│    │            │            │        │            │  萬5,000 元之監視錄影畫│
│    │            │            │        │            │  面光碟擷取圖片（107年 │
│    │            │            │        │            │  度偵字第35778 號卷第18│
│    │            │            │        │            │  7至188頁）            │
│    │            │            │        │            │⑶永豐商業銀行作業處110 │
│    │            │            │        │            │  年1 月19日作心詢字第11│
│    │            │            │        │            │  00000000號函暨函附大宏│
│    │            │            │        │            │  醫療器材有限公司帳號18│
│    │            │            │        │            │  000000000000號之基本資│
│    │            │            │        │            │  料與交易明細（109 年度│
│    │            │            │        │            │  金訴字第167 號卷第129 │
│    │            │            │        │            │  至131 頁、第163 頁）  │
│    │            │            │        │            │                        │
│    │            │            │        │            │                        │
│    │            │            │        │            │                        │
├──┼──────┼──────┼────┼──────┼────────────┤
│3   │107 年5 月10│不詳地點    │被告所申│95萬元      │⑴被告李嵩傑於本院準備程│
│    │日某時      │            │設之戶名│            │  序之供述（109 年度金訴│
│    │            │            │為大宏公│            │  字第167 號卷第53頁）  │
│    │            │            │司之聯邦│            │⑵聯邦商業銀行業務管理部│
│    │            │            │商業銀行│            │  存匯集中作業科110 年1 │
│    │            │            │帳號0251│            │  月20日聯業管（集）字第│
│    │            │            │00000000│            │  00000000000 號函暨函附│
│    │            │            │號帳戶  │            │  大宏醫療器材有限公司帳│
│    │            │            │        │            │  號000000000000號帳戶基│
│    │            │            │        │            │  本資料與交易明細（109 │
│    │            │            │        │            │  年度金訴字第167 卷第12│
│    │            │            │        │            │  1 至125頁）           │
├──┼──────┼──────┼────┼──────┼────────────┤
│4   │107 年5 月11│不詳地點    │同上    │2 萬元      │⑴被告李嵩傑於本院準備程│
│    │日某時      │            │        │            │  序之供述（109 年度金訴│
│    │            │            │        │            │  字第167 號卷第53頁）  │
│    │            │            │        │            │⑵聯邦商業銀行業務管理部│
│    │            │            │        │            │  存匯集中作業科110 年1 │
│    │            │            │        │            │  月20日聯業管（集）字第│
│    │            │            │        │            │  00000000000 號函暨函附│
│    │            │            │        │            │  大宏醫療器材有限公司帳│
│    │            │            │        │            │  號000000000000號帳戶基│
│    │            │            │        │            │  本資料與交易明細（109 │
│    │            │            │        │            │  年度金訴字第167 卷第12│
│    │            │            │        │            │  1 至125頁）           │
├──┼──────┼──────┼────┼──────┼────────────┤
│5   │107 年5 月13│不詳地點    │同上    │15,000元    │⑴被告李嵩傑於本院準備程│
│    │日某時      │            │        │            │  序之供述（109 年度金訴│
│    │            │            │        │            │  字第167 號卷第53頁）  │
│    │            │            │        │            │⑵聯邦商業銀行業務管理部│
│    │            │            │        │            │  存匯集中作業科110 年1 │
│    │            │            │        │            │  月20日聯業管（集）字第│
│    │            │            │        │            │  00000000000 號函暨函附│
│    │            │            │        │            │  大宏醫療器材有限公司帳│
│    │            │            │        │            │  號000000000000號帳戶基│
│    │            │            │        │            │  本資料與交易明細（109 │
│    │            │            │        │            │  年度金訴字第167 卷第12│
│    │            │            │        │            │  1 至125頁）           │
├──┼──────┼──────┼────┼──────┼────────────┤
│6   │107 年5 月17│不詳地點    │同上    │5,000 元    │⑴被告李嵩傑於本院準備程│
│    │日某時      │            │        │            │  序之供述（109 年度金訴│
│    │            │            │        │            │  字第167 號卷第53頁）  │
│    │            │            │        │            │⑵聯邦商業銀行業務管理部│
│    │            │            │        │            │  存匯集中作業科110 年1 │
│    │            │            │        │            │  月20日聯業管（集）字第│
│    │            │            │        │            │  00000000000 號函暨檢附│
│    │            │            │        │            │  大宏醫療器材有限公司帳│
│    │            │            │        │            │  號000000000000號帳戶基│
│    │            │            │        │            │  本資料與交易明細（109 │
│    │            │            │        │            │  年度金訴字第167 卷第12│
│    │            │            │        │            │  1 至125頁）           │
├──┼──────┼──────┼────┼──────┼────────────┤
│7   │107 年5 月17│不詳地點    │同上    │1萬元       │⑴被告李嵩傑於本院準備程│
│    │日某時      │            │        │            │  序之供述（109 年度金訴│
│    │            │            │        │            │  字第167 號卷第53頁）  │
│    │            │            │        │            │⑵聯邦商業銀行業務管理部│
│    │            │            │        │            │  存匯集中作業科110 年1 │
│    │            │            │        │            │  月20日聯業管（集）字第│
│    │            │            │        │            │  00000000000 號函暨檢附│
│    │            │            │        │            │  大宏醫療器材有限公司帳│
│    │            │            │        │            │  號000000000000號帳戶基│
│    │            │            │        │            │  本資料與交易明細（109 │
│    │            │            │        │            │  年度金訴字第167 卷第12│
│    │            │            │        │            │  1 至125頁）           │
├──┼──────┼──────┼────┼──────┼────────────┤
│8   │107 年5 月18│不詳地點    │同上    │1,000元     │⑴被告李嵩傑於本院準備程│
│    │日某時      │            │        │            │  序之供述（109 年度金訴│
│    │            │            │        │            │  字第167 號卷第53頁）  │
│    │            │            │        │            │⑵聯邦商業銀行業務管理部│
│    │            │            │        │            │  存匯集中作業科110 年1 │
│    │            │            │        │            │  月20日聯業管（集）字第│
│    │            │            │        │            │  00000000000 號函暨函附│
│    │            │            │        │            │  大宏醫療器材有限公司帳│
│    │            │            │        │            │  號000000000000號帳戶基│
│    │            │            │        │            │  本資料與交易明細（109 │
│    │            │            │        │            │  年度金訴字第167 卷第12│
│    │            │            │        │            │  1 至125頁）           │
├──┼──────┼──────┼────┼──────┼────────────┤
│9   │107 年5 月21│不詳地點    │同上    │2,000 元    │⑴被告李嵩傑於本院準備程│
│    │日某時      │            │        │            │  序之供述（109 年度金訴│
│    │            │            │        │            │  字第167 號卷第53頁）  │
│    │            │            │        │            │⑵聯邦商業銀行業務管理部│
│    │            │            │        │            │  存匯集中作業科110 年1 │
│    │            │            │        │            │  月20日聯業管（集）字第│
│    │            │            │        │            │  00000000000 號函暨函附│
│    │            │            │        │            │  大宏醫療器材有限公司帳│
│    │            │            │        │            │  號000000000000號帳戶基│
│    │            │            │        │            │  本資料與交易明細（109 │
│    │            │            │        │            │  年度金訴字第167 卷第12│
│    │            │            │        │            │  1 至125頁）           │
├──┼──────┼──────┼────┼──────┼────────────┤
│10  │107 年5 月9 │桃園市中壢區│同上    │48萬元      │⑴被告李嵩傑於警詢、偵訊│
│    │日上午11時55│中華路1 段25│        │            │  、本院準備程序之供述（│
│    │分許        │8 號聯邦商業│        │            │  108 年度偵字第21170 號│
│    │            │銀行內壢分行│        │            │  卷第4 至5 頁；108 年度│
│    │            │            │        │            │  偵字第1768號卷第63至64│
│    │            │            │        │            │  頁；109 年度金訴字第16│
│    │            │            │        │            │  7 號卷第53頁）        │
│    │            │            │        │            │⑵聯邦商業銀行業務管理部│
│    │            │            │        │            │  存匯集中作業科110 年1 │
│    │            │            │        │            │  月20日聯業管（集）字第│
│    │            │            │        │            │  00000000000 號函暨函附│
│    │            │            │        │            │  大宏醫療器材有限公司帳│
│    │            │            │        │            │  號000000000000號帳戶基│
│    │            │            │        │            │  本資料與交易明細（109 │
│    │            │            │        │            │  年度金訴字第167 卷第12│
│    │            │            │        │            │  1 至125頁）           │
│    │            │            │        │            │⑶監視器畫面擷取圖片（10│
│    │            │            │        │            │  年度偵字第21170 號卷第│
│    │            │            │        │            │  7 頁）                │
├──┼──────┼──────┼────┼──────┼────────────┤
│11  │107 年5 月9 │桃園市中壢區│同上    │15,000元    │⑴被告李嵩傑於警詢、偵訊│
│    │日中午12時12│興仁路95、97│        │            │  、本院準備程序之供述（│
│    │分許        │號之萊爾富超│        │            │  108 年度偵字第21170 號│
│    │            │商          │        │            │  卷第4 至5 頁；108 年度│
│    │            │            │        │            │  偵字第1768號卷第63至64│
│    │            │            │        │            │  頁；109 年度金訴字第16│
│    │            │            │        │            │  7 號卷第53頁）        │
│    │            │            │        │            │⑵聯邦商業銀行業務管理部│
│    │            │            │        │            │  存匯集中作業科110 年1 │
│    │            │            │        │            │  月20日聯業管（集）字第│
│    │            │            │        │            │  00000000000 號函暨檢附│
│    │            │            │        │            │  大宏醫療器材有限公司帳│
│    │            │            │        │            │  號000000000000號帳戶基│
│    │            │            │        │            │  本資料與交易明細（109 │
│    │            │            │        │            │  年度金訴字第167 卷第12│
│    │            │            │        │            │  1 至125頁）           │
│    │            │            │        │            │⑶監視器畫面擷取圖片（10│
│    │            │            │        │            │  年度偵字第21170 號卷第│
│    │            │            │        │            │  6頁）                 │
│    │            │            │        │            │                        │
├──┴──────┴──────┴────┴──────┴────────────┤
│被告共計提領2,643,000 元，其中自永豐商業銀行帳號帳號00000000000000號帳戶內提領    │
│1,145,000 元，自聯邦商業銀行帳號000000000000號帳戶提領1,498,000元                 │
│                                                                                  │
└─────────────────────────────────────────┘